臺灣臺中地方法院刑事判決　　　　　　　　　　　　九十三年度易字第二四四三號
　　公　訴　人　臺灣臺中地方法院檢察署檢察官
　　被　　　告　甲○○
右列被告因過失傷害案件，經檢察官聲請簡易判決處刑（九十三年度偵字第三四八七
號），經本院豐原簡易庭認不得以簡易判決處刑，簽移本院刑事庭依通常程序審理，
本院判決如左：
    主  文
本件公訴不受理。
    理  由
一、公訴意旨如起訴書所載（如附件）。
二、按告訴乃論之罪，其告訴經撤回者，應諭知不受理之判決，並得不經言詞辯論為
    之，此為刑事訴訟法第三百零三條第三款、第三百零七條所明定。本件被告甲○
    ○經檢察官以刑法第二百八十四條第二項前段之業務過失傷害罪提起公訴，依照
    同法第二百八十七條規定係屬告訴乃論之罪，茲經告訴人丙○○於第一審辯論終
    結前具狀撤回告訴，爰不經言詞辯論，諭知不受理之判決。
據上論斷，應依刑事訴訟法第四百五十二條、第三百零三條第三款，第三百零七條，
判決如主文。
中      華    民      國      九十三      年      十一    月    五    日
                                        審判長法  官  張靜琪
                                              法  官  王鏗普
                                              法  官  賴妙雲
右正本證明與原本無異。
如不服本判決，應於送達後十日內向本院提出上訴狀（須附繕本），上訴於台灣高等
法院台中分院。
                                              書記官
中      華      民      國      九十三      年      十一    月    五    日
附件：
臺灣臺中地方法院檢察署檢察官聲請簡易判決處刑書
                                                 九十三年度偵字第三四八七號
     被      告  甲○○  男  五十二歲（民國○○○年○月○○日生）
                         住臺中縣外埔鄉○○路一六五巷二四號
                         身分證統一編號：Ｚ000000000號
     選任辯護人  李慶松律師
右列被告因過失傷害案件，業經偵查終結，審酌情節，認宜聲請以簡易判決處刑，茲
敘述犯罪事實及證據並所犯法條如左：
    犯罪事實
一、甲○○係廣銓鋼架有限公司（下稱廣銓公司）之負責人，為從事業務之人。廣銓
    公司承攬位於臺中縣大雅鄉○○路一○七號之鐵皮屋搭建工程，甲○○指派丙○
    ○與沈明甲（甲○○之兄之子）、沈孫碧（甲○○之堂姐之子），在上址從事鐵
    皮屋樓層板之舖設作業。甲○○應注意為防止勞工在有墜落之虞之作業場所施工
    所引起之危害，應有符合標準之防止墜落之安全設備，且依當時情形，並無不能
    注意之情事，竟疏未注意，僅提供安全帶予丙○○、沈明甲、沈孫碧等三人使用
    ，卻未設置可供安全帶扣環勾住之設備，致其提供之安全帶未能使用，亦未於舖
    設樓層板之施工地點下方張設足夠之安全網以防護工作勞工之安全，以致丙○○
    於民國九十二年四月十二日，在前開工地二樓進行二樓樓層板之舖設工程時，因
    未繫用安全帶，不慎自施工所在之二樓鋼架間隙墜落至一樓之地面，丙○○因而
    受有創傷性胸椎骨折合併脊髓受損、兩側創傷性血胸、雙手骨折、下身癱瘓等傷
    害。
二、案經丙○○向本署告訴，經發交臺中縣警察局大甲分局調查後，再由該分局報告
    偵辦，丙○○並於偵查中委任許許家瑜律師（已解除委任）、許漢鄰律師為告訴
    代理人。
    證據並所犯法條
一、訊據被告甲○○固不諱言其係廣銓公司之負責人，告訴人丙○○受僱於廣銓公司
    在前開工地施工之事實，惟矢口否認有過失傷害之犯行，辯稱：其有要求工人須
    在腰際繫安全帶並勾住鋼柱，但事發當日，其未去工地，工人就未做該措施云云
    。經查，右揭事實業經告訴人指訴歷歷，且證人沈明甲於偵查中證述：發生意外
    時，其等正下方並無安全網一節，證人沈孫碧更結稱：「（問：你們工作時有無
    安全帶或安全帽？）有安全帶及安全帽，我們只戴安全帽，沒繫安全帶。」、「
    （問：安全帶勾在何處？）我們需要走動，而且沒有可供安全帶勾環勾住的地方
    ，所以沒繫。」、「（問：此外有無其他安全設備？）沒有。」、「（問：你們
    當時是能繫安全帶而不繫或無法繫安全帶？）沒有可以勾的地方可勾，無法繫。
    」等語，參以證人沈明甲、沈孫碧均為被告之後輩親屬，應無構詞攀誣被告之理
    ，其二人所言應可採信，被告顯未提供防止工人墜落之安全設備，其前開辯解應
    無足採。此外，復有光田綜合醫院九十三年四月三日（九三）光醫事字第九三○
    ○二三四號函、中山醫學大學附設復健醫院九十三年三月三十日台復醫九二川柳
    字第九二三二○號函、中山醫學大學附設復健醫院診斷證明書各一份、光田綜合
    醫院診斷證明書二紙、現場照片十張附卷可稽，被告犯嫌應堪認定。
二、按被告係從事業務之人，其因業務上之過失傷害人，核被告所為，係犯刑法第二
    百八十四條第二項前段之業務過失傷害罪嫌。
三、告訴及報告意旨略以：被告係勞工安全衛生法第二條第二項所稱之雇主，其依法
    負有應注意為防止勞工在有墜落之虞之作業場所施工所引起之危害，應有符合標
    準之安全帶等安全衛生設備之義務，惟被告違反該規定，發生前述告訴人受傷之
    職業災害，因認被告另涉有勞工安全衛生法第三十一條第一項之罪嫌云云。經查
    ，本件受傷人數僅告訴人一人，顯不符勞工安全衛生法第二十八條第二項第一款
    「發生死亡災害」、同條項第二款「發生災害之罹災人數在三人以上」之情形，
    自難認被告有何違反勞工安全衛生法之規定而須依該法擔負罪責。惟被告此部分
    茍若成罪，與前開業務過失傷害部分有想像競合犯之裁判上一罪關係，爰不另為
    不起訴處分，附此敘明。
四、依刑事訴訟法第四百五十一條第一項聲請逕以簡易判決處刑。
    此  致
臺灣臺中地方法院豐原簡易庭
中      華      民      國    九十三    年      八      月     十六     日
          檢察官  乙  ○  ○
右正本證明與原本無異
中      華      民      國    九十三    年      九      月      一      日
                                書記官  張  榮  田
